【裁判字號】    89,上更(一),35
【裁判日期】    890613
【裁判案由】    違反麻醉藥品管理條例
【裁判全文】
臺灣高等法院花蓮分院刑事判決            八十九年度上更(一)字第三五號
    上訴人即被告  乙○○
    指定辯護人  甲○○
右列上訴人因違反麻醉藥品管理條例案件，不服臺灣台東地方法院八十八年度訴字第
二八號中華民國八十八年五月二十日第一審判決，（起訴案號：臺灣台東地方法院檢
察署八十七年度偵字第二九三五號提起上訴，經判決後由最高法院發回更審），本院
判決如左：
    主  文
原判決撤銷。
本件免訴。
    理  由
一臺灣台東地方法院檢察署檢察官在原審法院之公訴意旨略以：乙○○基於販賣營利
  之意圖，於民國（下同）八十七年三月十三日以新臺幣十萬元左右之代價向某不詳
  姓名之人，販入化學合成麻醉藥品甲基安非他命一包（淨重五十二．三公克），另
  又預購預供分裝安非他命之夾鏈袋一百二十九只（大型二十六只、中型三只及小型
  一百只），因認乙○○涉犯麻醉藥品管理條例第十三條之一第二項第一款之非法販
  賣化學合成麻醉藥品罪嫌而提起公訴。
二訊據被告乙○○固坦承有於前揭日期在台北市○○路購入安非他命五十餘公克之事
  實，惟堅決否認係供販賣營利之用，辯稱伊當時在台北樹林經營超商，因自己有吸
  用安非他命之習慣，如果零買價格較貴，所以一次買入該五十餘公克之甲基安非他
  命，大約吸用二、三次後即為警查獲。至於夾鏈袋則都是整封買，一封均為一百個
  ，買來用以分裝安非他命以便自己外出時吸用帶方便等語。
三本件公訴意旨認被告涉犯前揭罪嫌，無非以被告一次買入如此數量之甲基安非他命
  ，已非一般單純非法吸用者之作為，況被告又同時持有供分裝用之各式夾鏈袋多達
  一百二十九只，顯見其係基於販賣營利之意圖而販入等語為論據，惟按認定犯罪事
  實所憑之證據，其為訴訟上之證明，必須達於一般人均可得確信其為真實而無可懷
  疑之程度，始可據為被告有罪之證明，若僅憑被告持有五二．三公克之安非他命，
  持有之數量較之單純施用者超出甚多，且購入大、中、小之夾鏈袋多達一百二十九
  只，以為認定被告意圖營利而購入安非他命所憑之證據，似未達於一般人均可得確
  信其為真實之程度（見本案最高法院發回意旨，即依最高法院審判者之立場，尚屬
  有所懷疑，遑論一般人均可得確信其為真實而無可懷疑之程度）。茲本件依檢察官
  之舉證及原審、本院職權調查之結果，均無其他補強證據足資認定被告購入前開甲
  基安非他命時即有營利販賣之意圖，其他又乏可供再予調查之途徑，而被告曾於八
  十六年四月間至八十七年五月四日止，因非法施用安非他命，經臺灣台北地方法院
  以八十六年度易字第六七二三號刑事判決有罪（免刑）確定，此有上開刑事判決書
  及臺灣台東地方法院檢察署刑案資料查註紀錄表可稽，參酌證人呂怡均於警訊中稱
  被告為伊「老闆」，則被告辯稱當時伊經營便利商店而較有資力，應堪採信，而一
  般夾鏈袋大都以整封（一封一百只）出售。綜上所述被告所辯一次以十萬元價格購
  入五十餘公克，係供自己吸用，應可採信。
四按案件曾經判決確定者，應論知免訴之判決，刑事訴訟法第三百零二條第一款定有
  明文；本件被告購入持有前揭安非他命，係供自己吸用，已如前述，其持有之低度
  行為施用之高度行為所吸收，吸用部分既經判決確定（本件起訴之犯罪時間即在上
  開判決認定犯罪時間之內），依上開法條之規定，自應為免訴之判決。本件原審論
  處被告非法販賣化學合成麻醉藥品罪刑，核有未當，被告上訴否認販賣，為有理由
  ，因撤銷改判如主文。扣案甲基安非他命等物應由檢察官另案單獨聲請宣告沒收，
  附此明。
據上論斷，應依刑事訴訟法第三百六十九條第一項前段，第三百六十四條、第三百零
二條第一款，判決如主文。
本案經檢察官翟光軍到庭執行職務。
中      華      民      國      八十九      年      六    月    十三    日
                                    審判長法官  謝  志  揚
                                          法官  何  方  興
                                          法官  蔣  有  木
右正本證明與原本無異。
如不服本判決，應於送達後十日內，向本院提出上訴狀。其未敘述理由者，並應於提
出上訴狀後十日內向本院補提理由狀(須附繕本)。其未述理由者，並應於提出上訴
狀後十日內向本院補提理由狀(須附繕本)
                                        書記官  林  明  智
中      華      民      國      八十九      年      六    月    十三    日


司法院資訊處製作；財團法人民間司法改革基金會備份。
